臺灣桃園地方法院民事判決　　　　　　 100年度訴字第1008號
原　　　告　曾秀香
被　　　告　台新國際商業銀行股份有限公司
法定代理人　蔡榮棟
訴訟代理人　許育達
上列當事人間第三人異議之訴事件，本院於民國100 年8 月1 日
言詞辯論終結，判決如下：
    主  文
原告之訴駁回。
訴訟費用由原告負擔。
    事實及理由
一、原告起訴主張：伊購買坐落桃園縣中壢市○○段871-63地號
    土地及其上同段2375建號建物（門牌號碼桃園縣中壢市○○
    街31號2 樓，以下簡稱：系爭房地），雖登記於訴外人曾秀
    春名下，並以訴外人曾秀春之名義貸款新臺幣（下同）309
    萬元，然購屋之頭期款110 萬元及房屋貸款均由原告繳納，
    原告實為系爭房地之所有權人，僅係借訴外人曾秀春名義登
    記。嗣經原告於民國99年12月間，以訴外人曾秀春為被告向
    鈞院提起系爭房地所有權移轉登記之訴訟，並經鈞院中壢簡
    易庭以99年度壢簡字第990 號民事簡易判決判決原告勝訴，
    並於100 年3 月29日確定在案。是原告既非債務人，系爭房
    地亦非訴外人曾秀春所有，被告竟以訴外人曾秀春之債務，
    查封系爭土地，明顯執行錯誤，爰依法提出第三人異議之訴
    。並聲明：鈞院100 年度司執字第6452號清償債務強制執行
    事件中關於系爭房地之強制執行程序應予撤銷。
二、被告抗辯稱：訴外人曾秀春於93年間為逃避其與被告之借款
    債務，於93年6 月間將系爭房地以買賣名義過戶至訴外人曾
    秀春之前夫莊運來名下，為此被告於99年7 月間，曾向鈞院
    提起確認訴外人曾秀春、莊運來2 人間上開買賣關係不存在
    之訴訟，經鈞院以99年度訴字第888 號民事判決判決被告勝
    訴確定在案。嗣訴外人曾秀春見前開訴訟勝訴無望，竟與原
    告合謀，由原告以訴外人曾秀春為被告，另提起請求訴外人
    曾秀春應將系爭房地所有權移轉登記予原告之訴訟，並以訴
    外人曾秀春於訴訟中認諾之方式取得勝訴確定判決，是原告
    與訴外人曾秀春顯有訴訟詐欺之嫌。並聲明：原告之訴駁回
    。
三、本件原告主張伊於99年12月間以訴外人曾秀春為被告向本院
    提起請求訴外人曾秀春應將系爭房地所有權移轉登記予原告
    之訴訟，經本院中壢簡易庭於100 年2 月25日以99年度壢簡
    字第990 號民事簡易判決判決原告勝訴，並於100 年3 月29
    日確定在案；又系爭房地現仍登記於訴外人曾秀春名下，現
    並為本院100 年度司執字第6452號強制執行程序查封中等事
    實，為兩造所不爭執，並有原告提出之本院99年度壢簡字第
    990 號民事簡易判決正本1 份、確定證明書正本1 紙為證（
    見本院卷第7 頁、第8 頁），亦有系爭房地之土地登記第二
    類謄本影本1 份、建物登記第二類謄本影本1 份、本院民事
    執行處100 年1 月27日桃院永100 司執鳳字第6452號查封登
    記函影本1 份、查封筆錄影本1 份附卷可稽（見本院卷第43
    頁、第44頁、第47頁至第49頁），復經本院依職權調閱本院
    99年度壢簡字第990 號、100 年度司執字第6452號卷宗審核
    無誤。是原告此部分主張之事實，堪信為真實。
四、按第三人就執行標的物有足以排除強制執行之權利者，得於
    強制執行程序終結前，向執行法院對債權人提起異議之訴。
    強制執行法第15條前段定有明文。次按不動產物權，依法律
    行為而取得、設定、喪失及變更者，非經登記，不生效力。
    因繼承、強制執行、徵收、法院之判決或其他非因法律行為
    ，於登記前已取得不動產物權者，應經登記，始得處分其物
    權。民法第758 條第1 項、第759 條亦分別定有明文。再按
    「民法第759 條所謂因法院之判決，於登記前已取得不動產
    物權者，係指以該判決之宣告足生物權法上取得某不動產效
    果之力，恆有拘束第三人之必要，而對於當事人以外之一切
    第三人亦有效力者而言，惟形成判決始足當之，不包含其他
    判決在內。關於命被上訴人陳某辦理所有權移轉登記之確定
    判決，性質上既非形成判決，尚須上訴人根據該確定判決辦
    畢所有權移轉登記後，始能取得所有權，自難謂上訴人於該
    所有權移轉登記事件判決確定時，即取得系爭土地之所有權
    。嗣後上訴人既迄未辦畢所有權移轉登記，則其尚未取得系
    爭土地之所有權，殊無疑義，是上訴人本於所有權請求排除
    被上訴人楊某等之強制執行，即難認為有理由。」（最高法
    院65年台上字第1797號判例意旨可資參照）。
五、查，本件原告雖曾於99年12月間以訴外人曾秀春為被告向本
    院提起請求訴外人曾秀春應將系爭房地所有權移轉登記予原
    告之訴訟，經本院中壢簡易庭於100 年2 月25日以99年度壢
    簡字第990 號民事簡易判決判決原告勝訴，並於100 年3 月
    29日確定在案；惟系爭房地現仍登記於訴外人曾秀春名下，
    此有系爭房地之土地及建物登記第二類謄本影本在卷可參，
    並為原告於本院100 年8 月1 日言詞辯論時所自認（見本院
    卷第75頁）。次查，原告所提起之前開系爭房地所有權移轉
    登記之訴，性質上為給付判決之訴，並無宣告物權法上取得
    不動產權利之形成效力，揆諸前開規定及最高法院判例意旨
    ，原告既未經法院以形成判決或設權登記取得系爭房地所有
    權，縱經本院99年度壢簡字第990 號民事簡易判決判決訴外
    人曾秀春應將系爭房地所有權移轉登記予原告，原告仍不得
    本於所有權人之地位提起本件第三人異議之訴。
六、綜上所述，本件原告既未經法院以形成判決或設權登記取得
    系爭房地之所有權，則其提起第三人異議之訴，請求撤銷本
    院100 年度司執字第6452號就系爭房地所為之強制執行程序
    ，即屬無據，應予駁回。
七、據上論結，本件原告之訴為無理由，依民事訴訟法第78條，
    判決如主文。
中    華    民    國    100   年    8     月    15    日
                      民事第二庭  法  官  高明德
以上正本係照原本作成。
如對本判決上訴，須於判決送達後20日內向本院提出上訴狀。如
委任律師提起上訴者，應一併繳納上訴審裁判費。
中    華    民    國    100   年    8     月    16    日
                                  書記官  崔青菁